【裁判字號】    96,基小,3668
【裁判日期】    970325
【裁判案由】    給付公寓大廈管理費
【裁判全文】
臺灣基隆地方法院基隆簡易庭小額民事判決
原      告  基隆市山海觀公寓大廈管理委員會
法定代理人  乙○○
訴訟代理人  甲○○
被      告  丙○○
                        樓
上列當事人間請求給付管理費事件，本院於民國97年3月11日言
詞辯論終結，判決如下：
    主  文
被告應給付原告新臺幣壹萬陸仟壹佰伍拾元，及自民國九十六年
十一月十九日起至清償日止，按年息百分之十計算之利息。
訴訟費用新臺幣參佰參拾參元由被告負擔。
本判決得假執行。
    事實及理由要領
一、原告主張被告所有門牌號碼基隆市○○街179號11樓建物乃
    為基隆市山海觀公寓大廈社區內之建物，因此被告為基隆市
    山海觀公寓大廈社區之區分所有權人，依據公寓大廈管理條
    例、規約及管理委員會決議，基隆市山海觀公寓大廈社區之
    區分所有權人應按其所有建物坪數，每月每坪繳納新台幣（
    下同）25元之管理費，被告所有之建物為34坪，因此每月應
    繳納管理費850元，詎料被告自95年2月1日起至96年8月31日
    止均未繳納管理費，且依據規約第10條第5項約定積欠管理
    費者，應給付按年息百分之十計算之利息，而原告乃為基隆
    市山海觀社區內區分所有權人合法成立之管理委員會，依據
    公寓大廈管理條例規定具有當事人能力，因此得依法提起本
    訴向被告請求給付上揭積欠之管理費及約定遲延利息。
二、被告則不否認其為原告管理社區內之區分所有權人，且未繳
    納系爭管理費，僅以原告管理之消防設備不合格拒絕繳納管
    理費。
三、經查：
（一）按因契約互負債務者，於他方當事人未為對待給付前，得
      拒絕自己之給付，民法第264條第1項前段定有明文，而此
      項同時履行之抗辯，乃係基於雙務契約而發生，倘雙方之
      債務，非本於同一之雙務契約而發生，縱令雙方債務在事
      實上有密切之關係，或雙方之債務雖因同一之雙務契約而
      發生，然其一方之給付，與他方之給付，並非立於互為對
      待給付之關係者，均不能發生同時履行之抗辯，最高法院
      59年台上字第850號判例可資參照。本件原告主張被告應
      負給付公寓大廈管理費之義務，係基於該公寓大廈區分所
      有權人會議訂定之住戶規約之合同行為而發生，而被告抗
      辯管理委員會未盡責管理消防設備管理故拒絕繳納管理費
      云云，是項抗辯事由與上開管理費用並非本於同一雙務契
      約所發生且互為對待給付之關係，自無前揭民法第264條
      第1項前段之「同時履行抗辯」之適用餘地，被告相類之
      事由拒絕給付，非有理由。
（二）依據前述原告請求被告給付如主文所示積欠之管理費及自
      起訴狀繕本送達翌日起（即96年11月19日）至清償日止，
      依據規約第10條第5項約定給付年息百之十計算之利息，
      為有理由，應予准許。
中    華    民    國    97    年    3     月    25    日
                  基隆簡易庭法  官  王翠芬
以上正本係照原本作成。
對於本件判決如有不服，應於收受送達後20日內向本院提出上訴
書狀，上訴於本院合議庭，並按他造當事人之人數附具繕本。
當事人之上訴，非以判決違背法令為理由不得為之，上訴狀應記
載上訴理由，表明下列各款事項：
(一)原判決所違背之法令及其具體內容。
(二)依訴訟資料可認為原判決有違背法令之具體事實。
中    華    民    國    97    年    3     月    25    日
                            書記官  林建清


司法院資訊處製作；財團法人民間司法改革基金會備份。
